臺灣板橋地方法院刑事判決　　　　　　　99年度訴字第3070號
公　訴　人　臺灣板橋地方法院檢察署檢察官
被　　　告　林志彥
選任辯護人　梁水源律師
被　　　告　張學文
選任辯護人　蔡明熙律師
上列被告等因違反毒品危害防制條例案件，經檢察官提起公訴（
99年度偵字第22653 號、第22909 號、99年度毒偵字第6568號）
，本院判決如下：
    主  文
林志彥犯如附表一「罪名及應處刑罰」欄所示之罪，共貳罪，各
處如附表一「罪名及應處刑罰」欄所示之刑（含主刑及從刑）。
應執行有期徒刑拾年。未扣案如附表一所示之各次販賣毒品所得
沒收，如全部或一部不能沒收時，以其財產抵償之；未扣案之行
動電話壹支（廠牌不詳，搭配門號0000000000號，含SIM 卡壹枚
）沒收，如全部或一部不能沒收時，追徵其價額。
張學文犯如附表二、三「罪名及應處刑罰」欄所示之罪，共罪
，各處如附表二、三「罪名及應處刑罰」欄所示之刑（含主刑及
從刑）。應執行有期徒刑伍年陸月。未扣案如附表二所示之各次
販賣毒品所得沒收，如全部或一部不能沒收時，以其財產抵償之
；扣案之行動電話壹支（廠牌NOKIA ，搭配門號0000000000號，
含SI M卡壹枚）沒收；扣案之第二級毒品甲基安非他命陸包（總
淨重壹肆肆點柒公克）、第二級毒品甲基安非他命拾壹包（總淨
重伍捌點壹公克）、第二級毒品甲基安非他命壹大包（驗餘淨
重肆玖點壹陸公克），均沒收銷燬。
    事  實
一、林志彥前於民國98年間，因施用毒品案件，經本院以98年度
    簡字第10241 號判處有期徒刑5 月確定，嗣於99年7 月14日
    易科罰金執行完畢。張學文前於97年間，因施用毒品案件，
    經本院以97年度毒聲字第920 號裁定送觀察、勒戒後，認無
    繼續施用毒品之傾向，於97年10月21日釋放出所，並經臺灣
    板橋地方法院檢察署檢察官以97年度毒偵緝字第807 號、97
    年度毒偵字第7828號為不起訴處分確定；又於98年間，復因
    施用毒品案件，經本院以98年度簡字第1780號判處有期徒刑
    4 月確定；復於同年間，因施用毒品案件，經本院以98年度
    簡字第4137號判處有期徒刑5 月確定，前開2 罪經本院另以
    98年度聲字第3233號裁定應執行刑為有期徒刑7 月確定，嗣
    於98年12月29日易科罰金執行完畢。詎渠等仍不知悔改，明
    知甲基安非他命係毒品危害防制條例第2 條第2 項第2 款規
    定之第二級毒品，不得販賣、施用及持有，竟仍分別為下列
    犯行：
二、林志彥基於販賣第二級毒品甲基安非他命以營利之犯意，以
    其所持用之門號0000000000號作為販賣第二級毒品甲基安非
    他命之連絡工具，而於附表一所示時、地，以如附表一所示
    之價格、數量，販賣第二級毒品甲基安非他命予張學文施用
    ，藉以賺取差價利潤牟利。
三、張學文前為供己施用而於附表一所示之時、地向林志彥購入
    甲基安非他命後，因林志彥臨時有調用毒品甲基安非他命之
    需求，竟萌基於販賣第二級毒品甲基安非他命以營利之犯意
    ，以其所持用之門號0000000000號作為販賣第二級毒品甲基
    安非他命之連絡工具，而於附表二所示時、地，以如附表二
    所示之價格、數量，將其購自林志彥用餘之第二級毒品甲基
    安非他命販賣予林志彥施用，藉以賺取差價利潤牟利；其復
    基於持有第二級毒品之犯意，於99年8 月16日前之某時，以
    其所持用之0000000000門號與陳雅翠（綽號鴨子，所涉販賣
    毒品部分，業經臺灣高等法院以100 年度上訴字第1709號判
    處有期徒刑4 年，尚未確定，再因無證據證明張學文事前知
    情陳雅翠係以販賣第二級毒品甲基安非他命牟利而販入之犯
    意，併與之共同合資為本件購買甲基安非他命行為，即陳雅
    翠意圖營利而販入甲基安非他命犯行，應僅為其自身販入之
    500 公克甲基安非他命部分，而非與張學文共同基於販賣第
    二級毒品甲基安非他命牟利而販入）所持用0000000000門號
    聯繫後，2 人約定共同合資新臺幣（下同）88萬元購買1 公
    斤之甲基安非他命，並由陳雅翠負責與臺中市某真實姓名不
    詳綽號「阿風」之成年男子聯繫購買甲基安非他命事宜，嗣
    陳雅翠與綽號「阿風」之成年男子聯繫完畢後，因綽號「阿
    風」之成年男子要求漲價3 萬元（即漲為91萬元，陳雅翠、
    張學文應各分擔45萬5000元，起訴書誤植為陳雅翠僅分擔42
    萬5000元），陳雅翠遂於99年8 月16日9 時16分53秒，與張
    學文間，以前揭門號電話聯繫此情，並相約於同日下午前往
    臺中市以向綽號「阿風」之成年男子購入甲基安非他命，張
    學文旋即駕駛車牌號碼3C-3999 號自用小客車，陳雅翠則另
    駕駛車牌號碼75 67-YB號自用小客車前往臺中市，2 人於同
    日14時許，在臺中市○○路○ 段與大英街交岔路口之「星巴
    克咖啡店」會合後，再前往鄰近之「和風汽車旅館」分別租
    房休息等待交易，迄同日16時19分許，陳雅翠先行辦理退房
    前去接洽購毒事宜未幾，即撥打電話通知張學文將分擔之合
    資款送至前開「星巴克咖啡店」交與陳雅翠，張學文接獲陳
    雅翠來電後，因思及陳雅翠前尚積欠其1 萬5000元債務未償
    ，認此部分漲價所應分擔之款項即1 萬5000元逕由陳雅翠負
    擔並以之抵銷陳雅翠前所積欠之1 萬5000元即可，遂仍僅在
    上開「星巴克咖啡店」交付44萬元與陳雅翠，陳雅翠取得張
    學文所交之款項後，未予點收，即另加入自己應分擔之款項
    45 萬5000 元後，在「星巴克咖啡店」旁之停車場，交付計
    89 萬5000 元與綽號「阿風」之成年男子而取得1 公斤之甲
    基安非他命，經綽號「阿風」之成年男子點收後發現價款缺
    少1萬5000 元，陳雅翠乃將該1 萬5000元補足離去後，旋將
    上情轉知張學文，併將該1 公斤甲基安非他命交與張學文，
    由張學文將該1 公斤之甲基安非他命攜回臺北後再伺機分配
    。張學文收受上開甲基安非他命後為測試品質，旋基於施用
    第二級毒品甲基安非他命之犯意，於該日16時19分後之某時
    ，在臺中市某處於其所駕駛之自用小客車內，將該批甲基安
    非他命取出少許後置放在玻璃球內，以火燒烤使之產生煙霧
    ，再吸食該氣體，以此方式施用甲基安非他命1 次。張學文
    測試完畢後隨即返回台北，嗣陳雅翠於同日20時32分許，電
    話聯繫張學文欲至張學文位在臺北縣土城市（現改制為新北
    市土城區，下同）金安街21號10樓之1 租屋處朋分前開1 公
    斤之甲基安非他命。惟張學文與陳雅翠未及朋分，張學文即
    先於99年8 月16日21時20分許，在臺北縣新莊市（現改制為
    新北市新莊區，下同）中華路2 段185 號前為警查獲，並在
    其駕駛之車牌號碼3C -3999號自用小客車內，扣得甲基安非
    他命6 包（總毛重14 8.1公克、總淨重144.7 公克）、供本
    案販賣毒品所用之NO KIA牌行動電話1 支（插用0000000000
    門號，起訴書誤植為0000000000SIM 卡1 枚），與本案販賣
    毒品無關之SAMSUNG 牌行動電話1 支（插用0000000000門號
    SIM 卡1 枚），另在張學文前揭租屋處內，扣得甲基安非他
    命11 包 （總毛重364. 5公克、總淨重358.1 公克）、陳雅
    翠因本件購入而可分得之甲基安非他命1 大包（淨重493.43
    公克，取樣0.27公克鑑定用罄，驗餘淨重493.16公克）等物
    （以上甲基安非他命驗餘前總純質淨重約970.15公克），而
    陳雅翠原依約前往臺北縣土城市○○街21號10樓之1 張學文
    住處欲朋分上開甲基安非他命，然因見警方已在場查緝遂未
    出面取貨而逃逸。張學文經警採集其尿液後送驗，結果呈甲
    基安非他命陽性反應，並供出其毒品之來源係林志彥；而林
    志彥則於99年8 月25日16時25分許，在臺北縣中和市（現改
    制為新北市中和區，下同）中山路2 段648 號旁停車場內為
    警拘提到案，始查悉上情。
四、案經臺北市政府警察局大同分局及海岸巡防署海洋巡防總局
    第二海巡隊移送臺灣板橋地方法院檢察署檢察官偵查起訴。
    理  由
壹、證據能力部分：
一、按被告以外之人於審判外之陳述，雖不符前4 條之規定，而
    經當事人於審判程序同意作為證據，法院審酌該言詞陳述或
    書面陳述作成時之情況，認為適當者，亦得為證據。當事人
    、代理人或辯護人於法院調查證據時，知有第159 條第1 項
    不得為證據之情形，而未於言詞辯論終結前聲明異議者，視
    為有前項之同意，刑事訴訟法第159 條之5 定有明文。查本
    判決下列所引用之各該被告以外之人於審判外之言詞及書面
    陳述，雖屬傳聞證據，惟被告、選任辯護人及檢察官於審判
    期日，對該等證據之證據能力均不爭執，且於審判期日就本
    院所調查之證據均未主張有刑事訴訟法第159 條不得為證據
    之情形，並均表示「沒有意見」，本院審酌該等證據作成時
    ，亦無不適當之處，依前開規定，均有證據能力，合先敘明
    。
二、另附卷之通訊監察譯文，係依據臺灣士林地方法院核發之通
    訊監察書所進行之合法通訊監察，符合通訊保障及監察法之
    法定程序，係屬合法取得之證據。且被告及選任辯護人亦未
    爭執前開監聽譯文之證據能力，則上開監聽譯文自亦得為證
    據。
貳、認定犯罪事實所憑之證據及理由：
一、被告林志彥所涉販賣第二級毒品部分：
  (一)訊據被告林志彥固坦承卷附行動電話0000000000號與000000
    0000號通聯譯文確係伊以該門號行動電話與張學文之對話內
    容，惟矢口否認有何販賣第二級毒品甲基安非他命予張學文
    之犯行，辯稱：卷附之監聽譯文看到的是張學文叫伊去試用
    毒品，毒品如果是伊賣給他，為何還要叫伊去試用毒品？此
    與常理不合；況伊本身也有施用安非他命，故伊沒有販賣安
    非他命給張學文的行為；被告林志彥選任之辯護人亦為被告
    辯護稱：公訴意旨認林志彥販賣安非他命給張學文，卻又認
    定張學文販賣安非他命2000元、1000元給林志彥，惟試問林
    志彥若有辦法販賣3 兩、1 兩之安非他命給張學文，他又何
    須大費周章向張學文買個1 克、2 克之毒品，況林志彥若有
    辦法販賣安非他命給張學文，則代表他有辦法取得比張學文
    還便宜的貨源，林志彥為何要捨棄便宜的來源，反而去向比
    較貴的張學文購買，所以公訴意旨認定林志彥是張學文的毒
    品來源，又認定張學文是林志彥的毒品來源，有違背經驗法
    則。其次，張學文的供詞反覆，他說林志彥賣給他這麼多兩
    的安非他命，又說林志彥的經濟陷入困境，又說跟林志彥的
    朋友買的，說詞前後矛盾，顯為求減刑才誣陷林志彥云云，
    經查：
  (二)證人即同案被告張學文於本院審理時詰證稱：偵卷第40、41
    頁之通訊監察譯文內容（即99年度偵字第22653 號卷第40至
    41頁編號33、34之譯文）係伊向林志彥購買毒品之內容，該
    次伊係以9 萬元向他購買3 兩之安非他命，而伊和林志彥約
    在他朋友樓下，伊錢交給他，他再上去跟他朋友拿貨下來，
    他賺取中間的差價；偵卷第43頁，7 月19日15時38分之譯文
    內容也是和毒品買賣有關，林志彥是賣伊每1 公克1000元，
    而該次是賣伊3 萬元1 兩之安非他命；再99年7 月14日的譯
    文原本是要買7 兩之毒品，後來因為錢不夠才買3 兩，而譯
    文內容所以說7 兩25萬元，只是成交前的報價，最後的成交
    價是3 兩9 萬元，而成交價是在「星城」上談的，談好之後
    ，伊再出門等語明確（見本院卷第88至91頁），且與下列證
    人張學文與被告林志彥於99年7 月14日、同年7 月19日之通
    訊監察譯文內容即下列(五)所示之譯文（見99年度偵字第2265
    3 號卷第40、41、43頁）吻合，信而有徵，足堪憑信，是被
    告林志彥確有附表一所示之販賣第二級毒品之犯行，至為明
    確。
  (三)至被告林志彥及其辯護人雖以前揭情詞置辯，惟查，質以99
    年7 月14日4 時54分54秒（下列(五)編號2 之譯文）被告林志
    彥以0000000000號行動電話撥打證人張學文0000000000號行
    動電話之譯文內容，證人張學文雖陳稱：「我們找個地方見
    面拿給你試一下」等語，惟此係張學文回應被告林志彥所稱
    ：「沒有再等你，我先幫你處理好，順便要你處理」等語之
    對話，然由該對話內容可知被告林志彥與證人張學文係互為
    對方「處理」事情，是證人張學文上開所稱：「我們找個地
    方見面拿給你試一下」等語，是否與下列(五)編號1 之譯文內
    容即被告林志彥販售毒品甲基安非他命給證人張學文之情節
    有關，即非無疑。復由被告林志彥撥打張學文電話後僅稱：
    「我剛回來」等語，張學文旋即答稱：「你OK了，你有處理
    了對不對」等語，可見證人張學文與被告林志彥2 人對被告
    林志彥所稱「處理」之事情內容已有一定之默契，復參以其
    2 人於上開通聯前即99年7 月14日0 時13分15秒時，被告林
    志彥係先以電話主動聯繫張學文，並稱：「快點要不要」、
    「對半，50」、「我幫你約另一個，你那邊有多少」、「那
    你先準備好等我，我等一下打給你」等語，且又稱「馬上處
    理不用等」等語，顯見證人張學文所稱「你有處理了」等語
    ，應係指被告林志彥於99年7 月14日0 時13分15秒許來電所
    稱之內容無訛。再衡以被告林志彥僅稱：「對半，50」之簡
    短詞語，證人張學文即知被告林志彥意指為何，且被告林志
    彥聯繫張學文之時間係凌晨0 時13分15秒之時，可見被告林
    志彥所稱「對半，50」之交易內容顯非「一般商品」之買賣
    ，是證人張學文所稱該譯文內容係被告林志彥販賣毒品甲基
    安非他命之交易內容，應堪憑採。綜上，下列(五)編號1 、2
    之譯文內容，證人張學文為被告林志彥處理之事情，與被告
    林志彥上開販賣毒品予張學文之情，既係屬二事，則證人張
    學文所稱：「我們找個地方見面拿給你試一下。」等語，即
    係證人張學文為被告林志彥所「處理」之事，而衡以證人張
    學文亦有販賣少量之第二級毒品甲基安非他命供被告林志彥
    施用之情，已如本院後述所認，是證人張學文與被告林志彥
    2 人既互通毒品甲基安非他命之有無，而互為毒品之上、下
    游關係，則證人張學文上開所稱「我們找個地方見面拿給你
    試一下。」等語，縱係證人張學文拿「甲基安非他命」供被
    告林志彥試用之情，亦不能執此為由即認被告林志彥不可能
    有販售毒品安非他命給張學文之情，而爰此為被告林志彥有
    利之認定。此外，由下列(五)編號1 之譯文內容，被告林志彥
    因證人張學文稱「我沒辦法」（此係張學文就被告林志彥詢
    問其「對半，50」之回應），被告林志彥即回稱：「我幫你
    約另一個，你那邊有多少」等語，且證人張學文於本院審理
    時亦結證稱：伊是打電話給林志彥，就約1 個地點，每次都
    是伊先拿錢給林志彥，林志彥再拿毒品給伊，至於毒品是不
    是林志彥，還是他朋友的，伊不清楚，但伊直接接洽的對象
    都是林志彥等語（見本院卷第90頁反面），足徵被告林志彥
    與張學文間之毒品交易模式，應係被告林志彥所覓得之毒品
    上游係以大量交易者為主，故其為促成張學文向其購買毒品
    ，而就張學文金額不足之部分，代為尋找其他買家，被告林
    志彥再從中賺取差價，是被告林志彥個人即無大量囤積甲基
    安非他命之必要，故其因臨時有施用毒品甲基安非他命之需
    求，進而轉向證人張學文調取少量毒品，即合於情理，故實
    難僅因被告林志彥既有較便宜之毒品來源，反而去向價格比
    較貴的張學文購買云云，即逕認被告林志彥不可能有販賣甲
    基安非他命予張學文之犯行，而執為被告林志彥有利之認定
    。
  (四)綜上所述，本件被告林志彥上揭所辯，顯係事後卸責之詞，
    洵不足採。
  (五)
┌──┬────┬───────┬───────────────┬────┐
│編號│通話時間│發話人及受話人│          通話內容            │  附註  │
├──┼────┼───────┼───────────────┼────┤
│ 01 │99年7 月│發話人        │B ：快點要不要。              │參照99年│
│    │14日零時│（B）林志彥   │A ：怎麼要。                  │度偵字第│
│    │13分15秒│ 0000000000   │B ：對半，50                  │22653 號│
│    │        │              │A ：我沒辦法。                │卷第40頁│
│    │        │受話人        │B ：我幫你約另一個，你那邊有多│編號33號│
│    │        │（A）張學文   │    少。                      │        │
│    │        │ 0000000000   │A ：我這邊只有一半的錢。      │        │
│    │        │              │B ：25有沒有。                │        │
│    │        │              │A ：有。                      │        │
│    │        │              │B ：那你先準備好等我，我等一下│        │
│    │        │              │    打給你。                  │        │
│    │        │              │A ：重點是有要馬上處理嗎。    │        │
│    │        │              │B ：馬上處理不用等。          │        │
├──┼────┼───────┼───────────────┼────┤
│ 02 │99年7 月│發話人        │B ：我剛回來。                │參照99年│
│    │14日4時5│（B）林志彥   │A ：你OK了，你有處理了對不對。│度偵字第│
│    │4分54秒 │ 0000000000   │B ：沒有再等你，我先幫你處理好│22653 號│
│    │        │              │    順便要你處理。            │卷第41頁│
│    │        │受話人        │A ：我們找個地方見面拿給你試一│編號34號│
│    │        │（A）張學文   │    下。                      │        │
│    │        │ 0000000000   │B ：你說可以就可以。          │        │
│    │        │              │A ：不是我說可以。            │        │
│    │        │              │B ：你自己感覺怎樣。          │        │
│    │        │              │A ：我自己是可以吃。          │        │
│    │        │              │B ：鼻子會怎樣嗎？            │        │
│    │        │              │A ：我說真的是會。            │        │
│    │        │              │B ：這樣就好。                │        │
│    │        │              │A ：賣向不好歐。              │        │
│    │        │              │B ：沒關係。                  │        │
│    │        │              │A ：但是很有效果。            │        │
│    │        │              │B ：你說OK就OK啦。            │        │
│    │        │              │A ：你那邊人都準備好了嗎？    │        │
│    │        │              │B ：我看我這邊有多少工人？到時│        │
│    │        │              │    看怎樣在拿給你。          │        │
│    │        │              │A ：好。                      │        │
│    │        │              │B ：你等我一下。              │        │
├──┼────┼───────┼───────────────┼────┤
│ 03 │99年7 月│發話人        │B ：有要嗎，快。              │參照99年│
│    │19日15時│（B）林志彥   │A ：要啊。                    │度偵字第│
│    │38分33秒│ 0000000000   │B ：你錢準備好。              │22653 號│
│    │        │              │A ：有多少。                  │卷第43頁│
│    │        │受話人        │B ：10個給你好不好。          │編號41號│
│    │        │（A）張學文   │A ：我要準備多少35一個？      │        │
│    │        │ 0000000000   │B ：1：1。                    │        │
│    │        │              │A ：什麼1：1。                │        │
│    │        │              │B ：135就是1個1000。          │        │
│    │        │              │A ：了解，我要去哪找你。      │        │
│    │        │              │B ：中和華中橋。              │        │
│    │        │              │A ：華中橋，板橋那一個。      │        │
│    │        │              │B ：快點快點。                │        │
├──┼────┼───────┼───────────────┼────┤
│ 04 │99年7 月│發話人        │A ：家樂福門口。              │參照99年│
│    │19日19時│（A）張學文   │B ：好。                      │度偵字第│
│    │17分22秒│ 0000000000   │                              │22653 號│
│    │        │              │                              │卷第43頁│
│    │        │受話人        │                              │編號42號│
│    │        │（B）林志彥   │                              │        │
│    │        │ 0000000000   │                              │        │
└──┴────┴───────┴───────────────┴────┘
二、被告張學文所涉販賣第二級毒品、持有第二級毒品純質淨重
    二十公克以上及施用第二級毒品部分：
  (一)事實欄三之犯行，業據被告張學文迭於檢察官偵查時及本院
    審理中供承不諱，核與證人周妍庭於偵查中、證人陳雅翠於
    本院審理中之具結證述情節相符，且有臺灣士林地方法院通
    訊監察書暨電話附表門號0000000000、0000000000、000000
    0000號之行動電話通訊監察譯文、和風溫泉汽車旅館之住房
    紀錄2 紙在卷可查，及扣案之NOKIA 牌行動電話1 支（插用
    0000000000門號SIM 卡1 枚）、SAMSUNG 牌行動電話1 支（
    插用0000000000門號SIM 卡1 枚）等物可證。再被告張學文
    為警查獲後所採集之尿液，經送驗結果，確呈安非他命及甲
    基安非他命陽性反應，有臺灣尖端先進生技醫藥股份有限公
    司99年9 月3 日濫用藥物檢驗報告、臺北市政府警察局偵辦
    毒品案件尿液檢體委驗單各1 份在卷可憑。此外，在被告張
    學文所駕駛之車牌號碼3C-3999 號自用小客車內，扣得之甲
    基安非他命6 包（總毛重148.1 公克、總淨重144.7 公克）
    ，另在張學文前揭租屋處內，扣得甲基安非他命11包（總毛
    重364.5 公克、總淨重358.1 公克）及陳雅翠因本件購入而
    可分得之甲基安非他命1 大包（淨重493. 43 公克，取樣0.
    27公克鑑定用罄，驗餘淨重493.16公克）等物經送驗結果，
    確含有第二級毒品甲基安非他命成分（編號A1至A18 ，驗前
    總毛重1015.28 公克；編號A1，淨重493.43公克，取0.27公
    克鑑定用罄，餘493.16公克，純度約98% ，依據抽測純度值
    ，推估編號A1至A18 均含甲基安非他命之驗前總純質淨重約
    97 0.15 公克，有內政部警政署刑事警察局99年9 月27日刑
    鑑字第0990129031號鑑定書、臺北市政府警察局大同分局99
    年8 月16日搜索扣押筆錄暨扣押物品目錄表、扣押物品照片
    各1 份附卷足佐，足證被告張學文自白與事實相符，應予採
    信。再按觀察、勒戒或強制戒治執行完畢釋放後，5 年內再
    犯毒品危害防制條例第10條之罪，檢察官或少年法院（地方
    法院少年法庭）應依法追訴或裁定交付審理，毒品危害防制
    條例第23條第2 項定有明文。查被告張學文前曾因施用毒品
    ，受有如事實欄所載之觀察、勒戒情形，有臺灣高等法院被
    告前案紀錄表1 份在卷可考。從而，被告張學文於99年8 月
    16日16時19分後之某時，施用第二級毒品甲基安非他命1 次
    ，顯係在觀察、勒戒執行完畢釋放後5 年內再犯毒品危害防
    制條例第10條之罪。
  (二)至公訴意旨認被告張學文持有上開扣案毒品甲基安非他命之
    行為係犯販賣第二級毒品罪嫌云云，惟按販賣毒品之所謂販
    賣行為，係行為人基於營利之目的，而販入或賣出毒品而言
    。販賣毒品者，其主觀上須有營利之意圖，且客觀上有販賣
    之行為，即足構成，至於實際上是否已經獲利，則非所問（
    最高法院93年度台上字第1651號判決可資參照）。經查，被
    告張學文自始堅詞否認扣案之甲基安非他命係為販賣毒品之
    目的而購入，而卷附之上開通聯譯文亦未見被告張學文曾與
    同案被告林志彥以外之「毒品下游」聯絡過有關販賣毒品甲
    基安非他命之情事，且被告張學文於附表二所示之各次販賣
    第二級毒品之犯行前，均曾向同案被告林志彥購買第二級毒
    品甲基安非他命，已如前所認，是尚難僅以扣案甲基安非他
    命數量推估驗前總純質淨重高達970.15公克，即逕予推認被
    告張學文係基於營利之意圖購入上開甲基安非他命。是於欠
    缺其他積極事證足以證明之情形下，自難遽為不利被告張學
    文之認定。
三、按甲基安非他命毒品，本無一定之公定價格，各次買賣之價
    格，或隨供需雙方之資力、關係之深淺、需求之數量、貨源
    之充裕與否、販賣者對於資金之需求程度，以及政府查緝之
    態度，進而為各種不同之風險評估，而為機動性之調整，是
    其價格標準，自非一成不變，且販賣者從各種「價差」或「
    量差」或「純度」謀取利潤方式，亦有差異，然其所圖利益
    之非法販賣行為目的，則無二致。而一般民眾普遍認知毒品
    非法交易，向為政府查禁重罰，衡諸常情，倘非有利可圖，
    絕無平白甘冒被查獲重罰風險之理，從而，舉凡其有償交易
    ，除足反證其確另基於某種非圖利本意之關係外，通常尚難
    因無法查悉其買進、賣出之差價，而推諉無營利之意思，或
    阻卻販賣犯行之追訴。故凡為販賣之不法行為者，其販入之
    價格必較售出之價格低廉，而有從中賺取買賣差價牟利之意
    圖及事實，應屬符合論理法則而不違背社會通常經驗之合理
    判斷。被告林志彥、張學文均為智識正常之成年人，對於甲
    基安非他命價昂，取得不易，毒品交易為檢警機關嚴予取締
    之犯罪當知之甚稔，衡諸被告林志彥、張學文2 人並無深交
    ，且2 人互為上、下游之關係，被告2 人倘無利可圖，自無
    甘冒持有毒品遭查獲之極大風險送交毒品至交易處所之可能
    ，是被告林志彥、張學文為上開毒品交易，均應有從中賺取
    買賣差價牟利，故均具有營利之意圖，至為灼然。
四、綜上所述，本件事證明確，被告林志彥、張學文之上開犯行
    ，均堪以認定，均應依法論科。
、論罪科刑部分：
一、按實務上針對罪數問題所建立之吸收犯理論中，所謂「高度
    行為吸收低度行為」係基於法益侵害之觀點，認為當高度行
    為之不法內涵足以涵蓋低度行為時，方得論以吸收犯。而98
    年5 月20日修正並於同年11月20日施行之毒品危害防制條例
    第11條，既將同屬持有毒品行為之處罰依數量多寡而分別論
    處，顯見立法者乃係有意以持有毒品數量作為評價持有毒品
    行為不法內涵高低之標準，由此可推知當行為人持有毒品數
    量達法定標準以上者，相較於僅持有少量毒品之不法內涵較
    高、法定刑亦隨之顯著提升，縱令行為人係為供個人施用而
    持有毒品，亦因該持有毒品行為之不法內涵已非原本施用毒
    品行為所得涵蓋，自不得拘泥於以往施用行為吸收持有行為
    之既定見解，應本諸行為不法內涵高低行為判斷標準，改認
    持有法定數量以上毒品之行為屬重度行為而得吸收施用毒品
    之輕度行為（臺灣高等法院暨所屬法院98年法律座談會刑事
    類提案第15號意旨參照）。本件被告張學文施用第二級毒品
    後，為警查獲持有之第二級毒品甲基安非他命18包，經鑑驗
    後推估驗前總純質淨重高達970.15公克，已超過上開條例第
    11條第4 項所規定之20公克，揆諸前揭說明，即應論以該條
    例第11條第4 項之持有第二級毒品純質淨重20公克以上罪，
    合先敘明。
二、核被告林志彥所為，係犯毒品危害防制條例第4 條第2 項販
    賣第二級毒品罪。被告林志彥販賣前持有第二級毒品甲基安
    非他命之低度行為，為販賣之高度行為所吸收，不另論罪。
    核被告張學文所為，分別係犯毒品危害防制條例第4 條第2
    項販賣第二級毒品罪、毒品危害防制條例第11條第4 項持有
    第二級毒品純質淨重二十公克以上之罪（公訴意旨認被告所
    為係犯毒品危害防制條例第4 條第2 項之販賣第二級毒品，
    容有未洽，業如前述，惟其起訴之犯罪事實，與本院認定之
    基本社會事實在同一範圍內，爰依法變更起訴法條），另被
    告張學文販賣前持有第二級毒品甲基安非他命之低度行為，
    為販賣之高度行為所吸收；施用前、後持有之第二級毒品甲
    基安非他命純質淨重已逾20公克，其施用之低度行為應為持
    有之高度行為所吸收，均不另論罪。再被告林志彥、張學文
    前有如事實欄所載之論罪科刑執行情形，有臺灣高等法院被
    告前案紀錄表在卷可憑，其等於受徒刑執行完畢後5 年內，
    被告林志彥故意再犯本件附表一編號2 、被告張學文故意再
    犯本件附表二、三所示之有期徒刑以上之各罪，均為累犯，
    均應依刑法第47條第1 項加重其刑（無期徒刑部分依法不得
    加重）。至被告林志彥所犯附表一編號1 之犯罪時間係99年
    7 月14日4 時54分許，與其上開易科罰金執行完畢之日係同
    一日，而衡情被告林志彥繳交易科罰金之款項應係在正常上
    班時間，故被告林志彥所犯附表一編號1 之犯罪時間應係在
    其上開易科罰金執行完畢之前，故被告林志彥所犯該次犯行
    ，即不構成累犯。再被告林志彥、張學文前述各犯行，犯意
    各別，行為互殊，均應予分論併罰。此外，被告張學文就附
    表二所示之販賣第二級毒品之犯行，於偵查及本院審理中均
    自白犯罪，均應依毒品危害防制條例第17條第2 項規定，減
    輕其刑。另按犯毒品危害防制條例第4 條第2 項之罪，供出
    毒品來源，因而查獲其他正犯或共犯者，減輕或免除其刑，
    毒品危害防制條例第17條第1 項定有明文，係指犯罪行為人
    供出毒品來源之對向性正犯，或與其具有共同正犯、共犯（
    教唆犯、幫助犯）關係之毒品由來之人的相關資料，諸如其
    前手或共同正犯、共犯之姓名、年籍、住居所或其他足資辨
    別之特徵等項，使調查或偵查犯罪之公務員得據以對之發動
    調查或偵查程序，並因此而確實查獲其人、其犯行者，始足
    該當（最高法院99年度台上字第7606號判決參照）；再按上
    訴人行為後，毒品危害防制條例已於民國98年5 月20日修正
    公布，其中第17條原規定：犯第4 條第1 項至第4 項、第5
    條第1 項至第4 項前段、第6 條第1 項至第4 項、第7 條第
    1 項至第4 項、第8 條第1 項至第4 項、第10條或第11條第
    1 項、第2 項之罪，供出毒品來源，因而破獲者，得減輕其
    刑。改列第1 項修正為：犯第4 條至第8 條、第10條或第11
    條之罪，供出毒品來源，因而查獲其他正犯或共犯者，減輕
    或免除其刑；並增列第2 項規定：犯第4 條至第8 條之罪於
    偵查及審判中均自白者，減輕其刑。其修正理由，係以：「
    一、依學者研究及實務運作顯示，過度重刑化之嚴刑峻法刑
    事政策並不足以遏阻犯罪，抗制犯罪最有效之方法乃在有效
    之追訴犯罪及儘速判決確定。基於有效破獲上游之製造、販
    賣、運輸毒品組織，鼓勵毒販供出毒品來源之上手，有效推
    展斷絕供給之緝毒工作，對查獲之毒販，願意供出毒品來源
    ，因而查獲其他正犯或共犯者，採行寬厚之刑事政策，爰修
    正現行條文，擴大適用範圍並規定得免除其刑，列為第1 項
    。二、又為使製造、販賣或運輸毒品案件之刑事訴訟程序儘
    早確定，並鼓勵被告自白認罪，以開啟其自新之路，爰對製
    造、販賣、運輸毒品者，於偵查及審判中均自白時，亦採行
    寬厚之刑事政策，爰增列第2 項規定」等旨。依上開說明，
    毒品危害防制條例第17條第1 項及第2 項之增修意旨，前者
    乃為擴大追查毒品來源，有效推展斷絕毒品供給之緝毒工作
    ，以杜絕毒品泛濫，祇須被告願意供出毒品來源之上手，因
    而查獲其他正犯或共犯者，即可邀減輕或免除其刑之寬典；
    後者則為使案件儘速確定，鼓勵被告早日自新，並節省司法
    資源，苟被告於偵查及審判中均自白者，即符減刑要件，兩
    者之立法目的及減刑條件並不相同。倘被告犯毒品危害防制
    條例第4 條至第8 條之罪，願意供出毒品來源因而查獲其他
    正犯或共犯，並於偵查及審判中自白，均符合前述兩項減刑
    條件者，即應依上開規定予以遞減其刑，始符立法初衷。如
    僅擇一適用，恐難達其立法目的，不能謂無適用法則不當之
    違誤，最高法院99年度台上第630 號判決足資參照。查被告
    張學文於99年8 月16日21時20分許為警查獲時，斯時僅就被
    告張學文所持用以販賣毒品之行動電話門號0000000000號實
    施通訊監察，而認被告張學文涉嫌販賣毒品，斯時尚未有確
    切證據足以合理懷疑毒品來源係同案被告林志彥，且斯時亦
    未對被告林志彥所持用之行動電話0000000000、0000000000
    號為通訊監察等偵查作為，此有臺灣士林地方法院通訊監察
    書暨電話附表1 份在卷可稽（見99年度偵字第22909 號偵查
    卷第64至83頁），嗣被告張學文於99年8 月17日警詢時供述
    其於99年7 月14日、19日所購得之毒品來源係來自同案被告
    林志彥（見同上偵查卷第35頁）後，經臺灣板橋地方法院檢
    察署檢察官於99年8 月24日簽發拘票，為警於99年8 月25日
    16 時25 日於臺北縣中和市○○路○ 段648 號旁之停車場查
    獲林志彥，惟被告林志彥仍矢口否認有何販賣毒品之犯行，
    此有被告林志彥之警詢筆錄1 份、臺灣板橋地方法院檢察署
    檢察官拘票1 紙附卷可稽（見同上偵查卷第7 、18至23頁）
    ，是本案係經被告張學文供出其毒品來源，始查獲被告即林
    志彥，此核與毒品危害防制條例第17條第1 項之規定相符，
    是被告張學文上開所犯附表二所示之販賣第二級毒品之各犯
    行，均應減輕其刑，併依刑法第71條第1 、2 項規定，先加
    重後，併依較少之數（毒品危害防制條例第17條第2 項規定
    ）減輕之，再依毒品危害防制條例第17條第1 項，遞減輕其
    刑。爰審酌被告林志彥、張學文販賣第二級毒品，助長施用
    毒品惡習，並足以使購買施用者導致精神障礙與性格異常，
    甚至造成人民生命健康受損之成癮性及危險性，其不僅戕害
    國人身體健康，且有危害社會安全之虞，所生危害非輕，而
    染上毒癮者為索得吸毒之資，甚至甘冒竊盜、搶奪等財產犯
    罪之風險，造成社會治安嚴重敗壞，其等為圖私利，不顧國
    法、民生之行為實屬不該，惟念及被告張學文犯後態度良好
    ，被告林志彥始終否認販賣第二級毒品犯行，未見悔意，犯
    後態度不佳、被告張學文持有本件第二級毒品純質淨重二十
    公克以上之毒品，數量非微，暨被告2 人犯罪之動機、目的
    、手段、可得利益等一切情狀，分別量處如附表「罪名及應
    處刑罰」欄所示之刑，併定其應執行刑如主文之所示，以資
    懲儆。
三、沒收部分：
  (一)按犯毒品危害防制條例第4 條至第9 條、第12條、第13條或
    第14條第1 項、第2 項之罪者，其供犯罪所用或因犯罪所得
    之財物均沒收之，如全部或一部不能沒收時，追徵其價額或
    以其財產抵償之，毒品危害防制條例第19條第1 項定有明文
    ；且本條屬相對義務沒收之規定，是其自有刑法第38條第1
    項第3 款、第3 項前段規定之適用，即以屬犯人所有者，方
    得宣告沒收。再者，毒品危害防制條例第19條第1 項既採義
    務沒收主義（相對義務沒收），則其犯罪所得之對價，不問
    其中成本若干，利潤多少，固應全部諭知沒收；惟因法條既
    明文「因犯罪所得之財物」，是其沒收範圍必以犯人實際所
    得者為限，苟無所得或尚未取得即無從為沒收、追徵或以財
    產抵償之諭知（最高法院96年度臺上字第2331號判決意旨參
    照）；又倘應沒收之物已扣案，既得執行沒收，即不生追徵
    其價額或其財產抵償之問題；再按犯罪所得之財物為新臺幣
    時，因其本身即為我國現行貨幣價值之表示，固不發生追徵
    其價額之問題（最高法院96年度臺上字第3551號判決要旨可
    資參照）；另按毒品危害防制條例第19條第1 項規定性質上
    係沒收之補充規定。其屬於本條所定沒收之標的，如得以直
    接沒收者，判決主文僅宣告沒收即可，不生「追徵其價額」
    或「以其財產抵償之」問題，須沒收之標的全部或一部不能
    沒收時，始生「追徵其價額」或「以其財產抵償之」選項問
    題。而「追徵其價額」或「以其財產抵償之」係屬兩種選項
    ，分別係針對現行貨幣以外之其他財產與現行貨幣而言；本
    規定所稱「追徵其價額」者，係指所沒收之物為金錢以外之
    其他財物而無法沒收時，因其實際價值不確定，應追徵其價
    額，使其繳納與原物相當之價額，並無以其財產抵償之問題
    。倘嗣後追徵其金錢價額，不得結果而須以其財產抵償者，
    要屬行政執行機關依強制執行之法律之執行問題，即無不能
    執行之情形，自毋庸諭知「或以其財產抵償之」。如不能沒
    收之沒收標的為金錢時，因價值確定，判決主文直接宣告「
    以其財產抵償之」即可，不發生追徵價額之問題（最高法院
    99年度第5 次刑事庭會議(二) 足資參照）。
  (二)經查，被告林志彥、張學文上開犯行之販賣毒品所得，均未
    扣案，已如前所認，依上揭法條之規定，應分別在其等所犯
    販賣第二級毒品罪主刑項下宣告沒收，並諭知如全部或一部
    不能沒收時，以其財產抵償之。再未扣案之行動電話1 支（
    廠牌不詳，搭配門號0000000000號，含SIM 卡1 枚）為被告
    林志彥所有，供其犯上揭販賣毒品犯行所用之物，惟無證據
    證明該手機及SIM 卡業已滅失，故仍應依毒品危害防制條例
    第19條第1 項之規定宣告沒收，如全部或一部不能沒收時，
    追徵其價額。至扣案之NOKIA 牌行動電話1 支（含00000000
    00門號SIM 卡1 枚），為被告張學文所有，供本件販賣第二
    級毒品所用之物，業據被告張學文於本院審理中供述在卷（
    見100 年9 月6 日審判筆錄第6 頁），應依毒品危害防制條
    例第19條第1 項之規定宣告沒收；另扣案之SAMSUNG 牌行動
    電話1 支（插用0000000000門號SIM 卡1 枚），雖為被告張
    學文所有，惟該手機非供被告張學文販賣第二級毒品所用，
    故本院爰不予宣告沒收。另本件在被告張學文駕駛之車牌號
    碼3C-3999 號自用小客車內，扣得甲基安非他命6 包（總毛
    重148.1 公克、總淨重144.7 公克）、被告張學文前揭租屋
    處內，所扣得甲基安非他命11包（總毛重364.5 公克、總淨
    重358.1 公克）及陳雅翠因本件可分得之甲基安非他命1 大
    包（淨重493.43公克，取樣0.27公克鑑定用罄，驗餘淨重49
    3.16公克）等物，均是第二級毒品甲基安非他命，均應依毒
    品危害防制條例第18條第1 項之規定沒收銷燬；至陳雅翠因
    本件可分得之甲基安非他命1 大包，雖經臺灣高等法院以10
    0 年度上訴字第1709號另案判決宣告沒收銷燬，惟該案尚未
    確定，此有陳雅翠之臺灣高等法院被告前案紀錄表、臺灣高
    等法院100 年度上訴字第1709號判決1 份在卷可憑，是該甲
    基安非他命1 大包尚未執行銷燬，故該甲基安非他命1 大包
    於案發時既係在被告張學文之持有中，仍應在本案為沒收銷
    燬之諭知；另包裹前開甲基安非他命之各外包裝袋，因與該
    等毒品於物理外觀上附合而難予析離，且如強予析離至完全
    無殘渣留存，將耗費相當之時間、人力與經費，於經濟上顯
    無實益，依社會一般通念，堪認該包裝袋已與查獲之甲基安
    非他命結合成為一體而無從強加析離，是上開毒品既屬毒品
    危害防制條例18條第1 項前段所規定之違禁物，上開毒品之
    外包裝袋亦應併予宣告沒收銷燬之，另因鑑驗耗損部分，毋
    庸再予宣告沒收，併此敘明。
據上論斷，應依刑事訴訟法第299 條第1 項前段、第300 條，毒
品危害防制條例第4 條第2 項、第11條第4 項、第17條第1 項、
第2 項、第18第1 項、第19條第1 項，刑法第11條、第47條第1
項、第51條第5 款，判決如主文。
本案經檢察官李超偉到庭執行職務。
中    華    民    國  100     年    10    月     7    日
                刑事第一庭  審判長法  官  李  釱  任
                                  法  官  鄭  水  銓
                                  法  官  陳  正  偉
上列正本證明與原本無異。
如不服本判決，應於判決送達後10日內敘明上訴理由，向本院提
出上訴狀 (應附繕本) ，上訴於臺灣高等法院。其未敘述上訴理
由者，應於上訴期間屆滿後20日內向本院補提理由書「切勿逕送
上級法院」。
                                  書記官  許慧禎
中    華    民    國  100     年    10    月     7    日
附錄本案所犯法條：
毒品危害防制條例第4條
製造、運輸、販賣第一級毒品者，處死刑或無期徒刑；處無期徒
刑者，得併科新臺幣 2 千萬元以下罰金。
製造、運輸、販賣第二級毒品者，處無期徒刑或 7 年以上有期
徒刑，得併科新臺幣 1 千萬元以下罰金。
製造、運輸、販賣第三級毒品者，處 5 年以上有期徒刑，得併
科新臺幣 7 百萬元以下罰金。
製造、運輸、販賣第四級毒品者，處 3 年以上 10 年以下有期
徒刑，得併科新臺幣 3 百萬元以下罰金。
製造、運輸、販賣專供製造或施用毒品之器具者，處 1 年以上
7 年以下有期徒刑，得併科新臺幣 1 百萬元以下罰金。
前五項之未遂犯罰之。
毒品危害防制條例第11條
持有第一級毒品者，處 3 年以下有期徒刑、拘役或新臺幣 5 萬
元以下罰金。
持有第二級毒品者，處 2 年以下有期徒刑、拘役或新臺幣 3 萬
元以下罰金。
持有第一級毒品純質淨重十公克以上者，處 1 年以上 7 年以下
有期徒刑，得併科新臺幣 1 百萬元以下罰金。
持有第二級毒品純質淨重二十公克以上者，處 6 月以上 5 年以
下有期徒刑，得併科新臺幣 70 萬元以下罰金。
持有第三級毒品純質淨重二十公克以上者，處 3 年以下有期徒
刑，得併科新臺幣 30 萬元以下罰金。
持有第四級毒品純質淨重二十公克以上者，處 1 年以下有期徒
刑，得併科新臺幣 10 萬元以下罰金。
持有專供製造或施用第一級、第二級毒品之器具者，處 1 年以
下有期徒刑、拘役或新臺幣 1 萬元以下罰金。
附表一：（林志彥販賣甲基安非他命與張學文部分）
┌──┬────┬──────┬────┬──────┬──────┬─────────┐
│編號│販賣毒品│電話通聯情形│販毒合意│販賣毒品地點│販賣毒品之價│罪名及應處刑罰    │
│    │之對象  │            │時間    │            │格（新臺幣）│                  │
│    │        │            │        │            │、種類及重量│                  │
├──┼────┼──────┼────┼──────┼──────┼─────────┤
│ 1  │張學文  │林志彥以0983│99年07月│臺北縣中和市│以9 萬元代價│林志彥販賣第二級毒│
│    │        │485519號行動│14日04時│中山路某麥當│販賣3 兩之甲│品，處有期徒刑柒年│
│    │        │電話與張學文│54分許後│勞對面處（林│基安非他命1 │肆月。未扣案之販賣│
│    │        │之0000000000│之某時  │志彥住處附近│包予張學文，│第二級毒品所得財物│
│    │        │號行動電話聯│        │）          │並收取9 萬元│新臺幣玖萬元沒收，│
│    │        │繫。        │        │            │之款項（未扣│如全部或一部不能沒│
│    │        │            │        │            │案）        │收時，以其財產抵償│
│    │        │            │        │            │            │之；未扣案之販賣毒│
│    │        │            │        │            │            │品所使用之門號0983│
│    │        │            │        │            │            │485519號行動電話壹│
│    │        │            │        │            │            │支（廠牌不詳，含SI│
│    │        │            │        │            │            │M 卡壹枚）沒收，如│
│    │        │            │        │            │            │全部或一部不能沒收│
│    │        │            │        │            │            │時，追徵其價額。  │
├──┤        │            ├────┼──────┼──────┼─────────┤
│ 2  │        │            │99年07月│臺北縣中和市│以 3萬元代價│林志彥販賣第二級毒│
│    │        │            │19日19時│華中橋附近之│販賣重量1 兩│品，累犯，處有期徒│
│    │        │            │17分許後│家樂福      │之甲基安非他│刑柒年陸月。未扣案│
│    │        │            │之某時  │            │命1 包予張學│之販賣第二級毒品所│
│    │        │            │        │            │文，並收取3 │得財物新臺幣萬元│
│    │        │            │        │            │萬元之款項（│沒收，如全部或一部│
│    │        │            │        │            │未扣案）    │不能沒收時，以其財│
│    │        │            │        │            │            │產抵償之；未扣案之│
│    │        │            │        │            │            │販賣毒品所使用之門│
│    │        │            │        │            │            │號0000000000號行動│
│    │        │            │        │            │            │電話壹支（廠牌不詳│
│    │        │            │        │            │            │，含SIM 卡壹枚）沒│
│    │        │            │        │            │            │收，如全部或一部不│
│    │        │            │        │            │            │能沒收時，追徵其價│
│    │        │            │        │            │            │額。              │
└──┴────┴──────┴────┴──────┴──────┴─────────┘
附表二：（張學文販賣甲基安非他命與林志彥部分）
┌──┬────┬──────┬────┬──────┬──────┬─────────┐
│編號│販賣毒品│電話通聯情形│販毒合意│販賣毒品地點│販賣毒品之價│罪名及應處刑罰    │
│    │之對象  │            │時間    │            │格（新臺幣）│                  │
│    │        │            │        │            │、種類及重量│                  │
├──┼────┼──────┼────┼──────┼──────┼─────────┤
│ 1  │林志彥  │張學文以0989│99年07月│北二高土城交│以2000元代價│張學文販賣第二級毒│
│    │        │874543號行動│16日05時│流道附近捷運│販賣2 公克之│品，累犯，處有期徒│
│    │        │電話與林志彥│22分許後│站旁之7-11便│甲基安非他命│刑貳年。未扣案之販│
│    │        │之0000000000│之某時  │利商店處    │1 包予林志彥│賣第二級毒品所得財│
│    │        │號行動電話聯│        │            │，並收取2000│物新臺幣貳仟元沒收│
│    │        │繫。        │        │            │元之款項（未│，如全部或一部不能│
│    │        │            │        │            │扣案）      │沒收時，以其財產抵│
│    │        │            │        │            │            │償之；扣案之販賣毒│
│    │        │            │        │            │            │品所使用之門號0989│
│    │        │            │        │            │            │874543號行動電話壹│
│    │        │            │        │            │            │支（Nokia 廠牌，含│
│    │        │            │        │            │            │SIM 卡壹枚）沒收。│
├──┤        ├──────┼────┼──────┼──────┼─────────┤
│ 2  │        │張學文以0989│99年08月│臺北縣樹林市│以1000元代價│張學文販賣第二級毒│
│    │        │874543號行動│06日06時│（現改制為新│販賣數量不詳│品，累犯，處有期徒│
│    │        │電話與林志彥│57分許後│北市樹林區）│之甲基安非他│刑貳年。未扣案之販│
│    │        │之0000000000│之某時  │中華路上之85│命1 包予林志│賣第二級毒品所得財│
│    │        │號行動電話聯│        │℃旁        │彥，並收取10│物新臺幣貳仟元沒收│
│    │        │繫。        │        │            │00元之款項（│，如全部或一部不能│
│    │        │            │        │            │未扣案）    │沒收時，以其財產抵│
│    │        │            │        │            │            │償之；扣案之販賣毒│
│    │        │            │        │            │            │品所使用之門號0989│
│    │        │            │        │            │            │874543號行動電話壹│
│    │        │            │        │            │            │支（NOKIA 廠牌，含│
│    │        │            │        │            │            │SIM 卡壹枚）沒收。│
└──┴────┴──────┴────┴──────┴──────┴─────────┘
附表三：（張學文持有第二級毒品純質淨重二十公克以上部分）
┌──┬────┬──────┬───────────┬────────────────┐
│編號│時間    │地點        │持有毒品之種類及重量  │罪名及應處刑罰                  │
├──┼────┼──────┼───────────┼────────────────┤
│1   │99年8 月│臺北縣新莊市│在張學文駕駛之車牌號碼│張學文持有第二級毒品純質淨重二十│
│    │16日16時│中華路2 段18│3C-3999 號自用小客車內│公克以上，累犯，處有期徒貳年。扣│
│    │19分許後│5 號旁停車場│，扣得甲基安非他命6 包│案之第二級毒品海洛因陸包（總淨重│
│    │之某時至│附近處、張學│（總毛重148.1 公克、總│驗壹肆肆點柒公克）、第二級毒品甲│
│    │同日21時│文前揭住處  │淨重144.7 公克）、另在│基安非他命拾壹包（總淨重伍捌點│
│    │20分許  │            │張學文前揭租屋處內，扣│壹公克）、第二級毒品甲基安非他命│
│    │        │            │得甲基安非他命11包（總│壹大包（驗餘淨重肆玖點壹陸公克│
│    │        │            │毛重364.5 公克、總淨重│）均沒收銷燬。                  │
│    │        │            │358.1公克）、陳雅翠本 │                                │
│    │        │            │件購入而可分得之甲基安│                                │
│    │        │            │非他命1 大包（淨重493.│                                │
│    │        │            │43公克，取樣0.27公克鑑│                                │
│    │        │            │定用罄，驗餘淨重493.16│                                │
│    │        │            │公克）                │                                │
└──┴────┴──────┴───────────┴────────────────┘